臺灣臺北地方法院刑事判決　　　　　　100年度簡上字第27號
公　訴　人　臺灣臺北地方法院檢察署檢察官
被　　　告
即上訴人　　杜武恒
上列被告即上訴人因妨害公務案件，不服本院中華民國99年12月
31日所為99年度簡字第3039號第一審刑事簡易判決（聲請簡易判
決處刑案號：臺灣臺北地方法院檢察署99年度偵字第12987 號）
，提起上訴，本院管轄之第二審合議庭判決如下：
    主      文
上訴駁回。
杜武恒緩刑貳年。
    事實及理由
一、本案經本院審理結果，認原審判決認事、用法及量刑均無不
    當，應予維持，並引用原審判決書記載之事實、證據及理由
    （如附件）。
二、經查，本件原審所認定之犯罪事實，係【被告於民國99年4
    月7 日在台北市○○路○段4 號經濟部標準檢驗局之政府機
    關一樓大廳公眾得自由出入場所，大喊「標準局是詐騙集團
    」；並以A4紙張書寫「標準局詐騙集團」等語，黏貼在上址
    桌邊】之犯行，因認被告涉有公然侮辱公署犯行所為之判決
    。而就上開犯罪行為，被告杜武恒並不爭執，此參諸被告前
    於原審99年10月15日之審理訊問中，即供稱：【99年4 月7
    日我有去標準局，我有大喊「標準局是詐騙集團」，並張貼
    寫有「標準局詐騙集團」內容的A4紙張，張貼在該桌邊的位
    置」】上等語即明（參見本院99年簡字第3039號卷第16頁背
    面）。是原審認定之犯罪事實並無錯誤，被告上訴理由中主
    張原審判決認定事實有誤，與事實不符云云，即乏所據，且
    無可採。至於被告其他上訴所執理由，諸如：被告自98年7
    月起多次向經濟部標準檢驗局申請檢驗，惟經經濟部標準檢
    驗局百般刁難，且經以不當方法測試導致燒燬測試樣品，又
    未賠償，致被告只有自力救濟到經濟部標準檢驗局，由該局
    發證科同意提供桌子擺設被燒燬之熱水器…云云，均只是被
    告所為上揭犯罪行為的原因與背景，僅供法院審理被告犯行
    的動機，作為量刑的參考，與上揭起訴所認定之犯罪行為事
    實並無直接相關。換言之，被告無論係基於何種原因，均應
    依正當途徑而尋求行政救濟或司法救濟以為解決，均不得以
    上開違法之謾罵或公然侮辱方式作為訴求之合理藉口，是被
    告確有公然侮辱公署犯行，事證明確，而原審據此判決被告
    應處拘役30日，不論認事用法俱無錯誤，量刑亦堪稱允當，
    被告仍執陳詞請求撤銷原判決云云，並無理由，應予駁回。
二、惟查本案被告前未曾受有期徒刑以上刑之宣告，此有臺灣高
    等法院被告前案紀錄表附卷可參，素行尚佳，其因一時衝動
    ，始罹刑典，犯後已知所悔悟，並與經濟部標準檢驗局間，
    已就原所爭執之檢驗事件已完成溝通，不會再有相同行為之
    發生，從而希望法院得給予被告自新機會等情，亦據證人即
    經濟部標準檢驗局政風室代表丁郡凱於本院結證屬實（參見
    本院審理卷第52頁），從而被告經此起訴與審判之教訓後，
    應已知警惕，而無再犯之虞，本院因認對被告所宣告之刑，
    以暫不執行為適當，爰依刑法第74條第1 項第1 款之規定，
    併予宣告緩刑二年，以啟自新。
據上論斷，應依刑事訴訟法第455 條之1 第1 項、第3 項、第
373 條、第368 條，刑法第74條第1 項第1 款，判決如主文。
本案經檢察官柯木聯到庭執行職務
中    華    民    國   100    年    5     月    13    日
                  刑事第十二庭審判長法  官  曾正龍
                                    法  官  陳慧萍
                                    法  官  楊台清
以上正本證明與原本無異。
不得上訴。
                                    書記官  劉子豪
中    華    民    國   100    年    5     月    13    日